臺灣高等法院臺南分院刑事判決　　　　95年度上訴字第1333號
上　訴　人
即　被　告　乙○○
　　　　　　　　　　現於臺灣臺南監獄台南分監執行中
選任辯護人　洪梅芬律師
　　　　　　李季錦律師
　　　　　　涂欣成律師
上　訴　人
即　被　告　戊○○
　　　　　　　　　　現於臺灣臺南看守所羈押中
指定辯護人　本院公設辯護人丁○○
上列上訴人因違反毒品危害防制條例案件，不服臺灣臺南地方法
院95年度訴字第991號中華民國95年11月9日第一審判決（起訴案
號：臺灣臺南地方法院檢察署95年度偵字第9135號），提起上訴
，本院判決如下：
    主  文
原判決撤銷。
乙○○共同連續販賣第一級毒品，累犯，處有期徒刑拾伍年，扣
案之海洛因拾陸包（驗餘淨重合計貳拾柒點陸貳公克）沒收銷燬
之，扣案之海洛因之外包裝袋拾陸只、黑色手提包壹只、行動電
話參支、分裝匙參支、夾鏈袋壹大包，電子磅秤壹台、分裝袋壹
大包、研磨器壹組均沒收。販賣毒品所得之新臺幣伍萬陸仟伍佰
元，其中新台幣壹萬貳仟元與戊○○連帶沒收之，如全部或一部
不能沒收時，以其財產抵償之；其中新台幣肆萬肆仟伍佰元沒收
之，如全部或一部不能沒收時，以其財產抵償之。
戊○○共同連續販賣第一級毒品，累犯，處有期徒刑捌年，扣案
之海洛因拾陸包（驗餘淨重合計貳拾柒點陸貳公克）沒收銷燬之
，扣案之海洛因之外包裝袋拾陸只、黑色手提包壹只、行動電話
參支、分裝匙參支、電子磅秤壹台、研磨器壹組均沒收。販賣毒
品所得新台幣壹萬貳仟元與乙○○連帶沒收，如全部或一部不能
沒收時，以其財產抵償之。
    事  實
一、乙○○曾於民國（下同）92年間因犯公共危險罪，經原審以
    92年度新交簡字第298號判處有期徒刑6月確定；又因違反毒
    品危害防制條例、偽證案件，經原審分別以92年度訴字第90
    6號、93年度訴字第261號判處有期徒刑10月及5月確定，嗣
    經定執行刑為有期徒刑1年2月，前後二案接續執行，於94年
    7月6日縮刑期滿執行完畢。戊○○曾於93年間因違反毒品危
    害防制條例案件，經原審判處有期徒刑1年，於94年9月9日
    執行完畢，二人均不知悔改。
二、乙○○竟意圖營利，或單獨，或與戊○○基於共同販賣第一
    級毒品海洛因營利之概括犯意，自94年10月間起至95年3月
    中旬止，計有下列販賣犯行：
(一)、乙○○自94年11月中旬起至同年12月初止，先後8次，以000
    0000000號行動電話與吳志宏連絡後，在台南縣永康市○○○路166號一樓之樓梯口，販賣海洛因予吳志宏，每次各售
    交1小包，收取價款新台幣（以下同）1千元，合計得款8千
    元。
(二)、乙○○自95年2月底起至同年3月初止，先後5次，以0000000
    000號行動電話與戊○○連絡後，在台南縣永康市○○○路
    166號一樓，販賣海洛因予戊○○，每次各售交1小包，收取
    價款1千元，合計得款5千元。
(三)、乙○○自95年1月中旬起至同年3月中旬止，先後3次，以000
    0000000號行動電話與鄭富民連絡後，在台南縣永康市○○○路166號1樓，販賣海洛因予鄭富民，每次售交1小包，第
    1、2次各收取價款1千元，第三次收取2千元，合計得款4千
    元。
(四)、乙○○自94年11月間起至95年2月止，先後4次，在台南縣永
    康市○○○路166號一樓、永康市鹽行家樂福量販店，販賣
    海洛因予受何家誠委託出面代購之綽號「小玉」之不詳姓名
    成年女子，每次各售交1小包，其中一次收取價款2千元，其
    餘三次各收取1千元，合計得款5千元。
(五)、乙○○於94年10、11月間，先後3次，在台南縣永康市○○
    路與中華路交岔口等處，販賣海洛因予黃文俊，每次各售交
    1小包，收取價款1千元，合計得款3千元。
(六)、乙○○於95年1月間，先後3次，在臺南市○○路與西門路口
    、永華路附近，販賣海洛因予甲○○，每次各售交1包（俗
    稱二分半），收取價款6千5百元，合計得款1萬9千5百元。
(七)、戊○○為賺取海洛因供己施用之利益，竟與乙○○共同基於
    販賣海洛因營利之概括犯意聯絡，自95年2月底起至同年3月
    中旬止，先後10次，由戊○○以其所有之車牌號碼VP－4737
    號或所承租之4093－FF號等自用小客車搭載乙○○前往台南
    縣永康市鹽行家樂福量販店前，再由乙○○販賣海洛因予黃
    文俊，每次售交1小包，其中8次各收取價款1千元，其餘2次
    各收取價款2千元，販賣所得均歸乙○○取得，合計得款1萬
    2千元。乙○○則每次提供海洛因一小包予戊○○施用，資
    為戊○○之代價。
三、嗣經警於95年3月24日上午持搜索票至乙○○位於台南縣永
    康市○○○路166號10樓之15住處執行搜索，先於同日上午9
    時15分許，在上開中山南路166號前，查獲戊○○駕駛車牌
    號碼4093－FF號自用小客車欲搭載乙○○外出，當場扣得乙○○所攜帶其所有供其與戊○○共同販賣海洛因用之黑色手
    提包乙只、毒品海洛因16包（海洛因部分驗餘淨重合計27.6
    2公克，另海洛因外包裝袋16包，供包裝海洛因防潮、便於
    攜帶販賣用）、行動電話3支、分裝匙3支及乙○○所有、預
    備供販賣海洛因用之夾鏈袋1大包等物。繼於同時45分許，
    在前開中山南路166號10樓之15乙○○住處內，扣得乙○○
    所有供其與戊○○共同販賣海洛因用之電子磅秤1台、研磨
    器1組，及乙○○所有、預備供販賣海洛因用之分裝袋一大
    包等物。合計乙○○單獨販賣毒品海洛因所得新台幣（以下
    同）4萬4千5百元（未扣案）；另與戊○○共同販賣毒品海
    洛因所得1萬2千元（未扣案）。
四、案經台南市警察局第二分局報請台灣台南地方法院檢察署檢
    察官偵查起訴。
　　理  由
甲、有罪部分：
一、訊據被告乙○○坦承於上揭犯罪事實欄二、(一)至(五)所示之時
    、地，連續販賣第一級毒品海洛因與吳志宏、戊○○、鄭富
    民、綽號「小玉」、黃文俊施用等事實，核與証人吳志宏、
    戊○○、鄭富民、何家誠、黃文俊於原審審理時結證情節相
    符（見原審卷第237、238頁、第247、248、249頁、第241、
    242頁、第232、233、234、235頁、第150頁至第151頁），
    並有如事實欄三所示之海洛因及販賣海洛因或預備販賣海洛
    因所用之黑色手提包乙只、裝毒品海洛因防潮、便於攜帶用
    之海洛因包裝袋16個、行動電話3支，電子磅秤1台、研磨器
    1 組、夾鏈袋1大包、分裝袋一大包等物扣案可資佐証；再
    扣案之16包白粉，經送請法務部調查局鑑定結果，均含有海
    洛因成分，亦有該局95年4月18日調科壹字第200006237號鑑
    驗通知書乙份在卷可稽（見編號五警卷第65頁），被告此部
    分自白，核與事實相符，堪認為真實。至於証人何家誠於原
    審，就綽號「小玉」之人代向被告購買之海洛因價格，雖証
    述「其中一次2千元一小包，但其餘三次價格忘記了」等語
    （見原審卷第235頁）。然被告自白此部分販賣之價格，除
    其中一次2千元一小包外，其餘三次，每次一小包，價格1千
    元，已如上述。則本院依罪疑惟輕，依最有利於被告之方式
    計算，被告販賣與綽號「小玉」之人，除其中一次2千元一
    小包，其餘三次，每次均一小包，價格每次1千元。
二、上揭被告乙○○於事實欄二、(六)所示之時、地，連續販賣毒
    品海洛因3次與証人甲○○之事實，固據被告供認不諱，但
    否認每次販賣之數量及價格為「二分半，價格6千5百元」之
    事實，辯稱「其每次販賣之價格為2、3千元」云云。另被告
    戊○○雖坦承於上揭事實欄二、(七)所示之時間，載送被告乙○○至上開地點，販賣毒品之事實，但矢口否認載送之次數
    有10次及有與被告乙○○共同販賣毒品海洛因之犯行，辯稱
    「伊載被告乙○○去販賣毒品海洛因只有5次，原審雖供述
    10次，但其中5次是去向乙○○買毒品，另5次載他出去賣毒
    品，又伊雖載乙○○去販毒，但伊並未參與販毒之行為，非
    共同正犯」云云。但查：
  (一)關於事實欄二、(六)部分：被告上揭連續販賣海洛因3次與証
    人甲○○，每次6千5百元之事實，業據証人甲○○於本院審
    理時証述明確（見本院卷第126頁、128頁至第129頁）。且
    証人丙○○於本院審理時亦証述「曾由甲○○載伊去找被告
    購買毒品海洛因二次，都是由甲○○與被告接觸交易海洛因
    ，該二次每次都是購買二分半之數量」之情（見本院卷第12
    4頁）；再觀之証人甲○○與丙○○之証詞，就証人甲○○
    向被告購買海洛因之數量，彼等一致証述「每次均係二分半
    」之情，而就購買之價格部分，証人丙○○亦証述「因都是
    甲○○與被告接觸，價格甲○○較清楚」等情（第124頁）
    ，足認証人甲○○上開証述「連續向被告購買3次，每次二
    分半，每次6千5百元」等語，並非無據。且佐以被告於本院
    準備程序期日，否認有販賣毒品與甲○○之情，迄至本院審
    理時，就証人甲○○與丙○○進行交互詰問後，被告始坦承
    有販賣毒品與甲○○，惟又爭執販賣之價格，且就販賣海洛
    因之價格又未能明確供述等情觀之，足認被告就此部分之販
    賣情節有所隱瞞，其所辯並無可採，從而被告販賣與証人甲○○之次數及價格，應以証人甲○○於本院審理時之証詞為
    可採，即應係3次，每次二分半之數量，價格6千5百元。至
    於證人甲○○就向被告乙○○購買海洛因之次數，於偵查中
    雖証述「2、3次或3、4次」（見編號6偵查卷第14頁），但
    於本院審理時已明確就購買之次數及價格証述「3次，每次
    二分半之數量，價格6千5百元」，自以証人甲○○於本院証
    述情節為可信，且亦難以証人甲○○於偵查中所為關於購買
    之次數之証詞，與於本院審理時証述之次數不符，即據為被
    告有利之認定。
  (二)關於事實欄二、(七)部分：
  １被告乙○○於上揭事實欄二、(七)所示時間，由被告戊○○駕
    駛上開車輛搭載被告乙○○至上開地點，再由被告乙○○連
    續販賣10次毒品海洛因與証人黃文俊之事實，又據被告乙○○於本院、原審審理時供述明確（本院卷第146頁、原審卷
    第152頁）；且証人即同案被告戊○○於原審亦証述「被告
    幾次免費送毒品海洛因與伊施用，係因被告沒有車，拜託伊
    載他過去（賣）」等語（見原審卷第248頁）；嗣於原審95
    年10月26日審理時，被告戊○○又就載送被告乙○○至上開
    地點販賣毒品海洛因之次數，確認為「10次」（見原審卷第
    252頁）；核與證人黃文俊於原審審理中結證稱「（由被告
    戊○○載被告乙○○出來販賣海洛因部分）伊向被告乙○○
    購買毒品海洛因有10次，2千元的有2次，其餘1千元」等情
    相符（見原審卷第147頁至第148頁）；顯見被告乙○○由被
    告戊○○開車載送至上址，連續販賣海洛因與証人黃文俊之
    次數，應係10次，除其中2次是每次2千元外，其餘8次，每
    次係1千元，可堪認定。
  ２被告戊○○事後於本院審理時，翻異前詞，辯稱「伊載被告
    乙○○去販賣毒品海洛因只有5次，原審雖供述10次，但其
    中5次是去向乙○○買毒品，另5次載他出去賣毒品」云云（
    見本院卷第148頁、第149頁），核與其於原審明確供述「載
    被告乙○○去賣毒品海洛因10次」，及証人即同案被告乙○○証述「戊○○載伊去賣毒品海洛因10次，其中8次1千元，
    2次各2千元」等語（見本院卷第133頁至第134頁）已有不符
    ；且販賣毒品或購買毒品施用之情節不同，被告戊○○既有
    向被告乙○○購買毒品，及載送乙○○販毒之情事，對此情
    節當無誤認之理，乃於原審審理中明確供述「載送乙○○去
    賣毒品10次」後，竟又於本院辯稱「其中5次是伊去向乙○○買毒品」云云，顯係卸責之詞，自無可採。
  ３又查，被告戊○○於事實欄二、(七)部分，雖僅載送被告乙○○前去上址，再由被告乙○○與証人黃文俊交易毒品海洛因
    ，但每次事後被告戊○○均可獲得免費之毒品海洛因施用，
    又據被告戊○○於原審供明在卷（見原審卷第248頁）；而
    証人即同案被告乙○○於本院審理時，亦証述「（戊○○載
    你去，有何好處）我有毒品有時會給他，有時他向我要」、
    「（你賣毒品的錢，如何與戊○○分）我沒有以錢分給他，
    我是拿毒品給他」、「（是否以毒品代替報酬）是的」、「
    有時讓他施打一下，一包可以吸食一下」、「每次都給他價
    格五百元到一千元的量」等語（見本院卷第131頁至第133頁
    ），顯見被告戊○○開車載送被告乙○○前去販毒，係基於
    共同販賣第一級毒品之犯意而為之，雖被告戊○○未參與販
    賣毒品海洛因之構成要件，揆之最高法院27年上字第1333號
    判例意旨，被告戊○○就被告乙○○此部分販賣毒品海洛因
    與証人黃文俊，彼此間有犯意之聯絡及行為之分擔，為共同
    正犯，被告戊○○此部分所辯，亦無可採。
  (三)按近來政府為杜絕毒品之氾濫，對於查緝施用及販賣毒品之
    工作，無不嚴加執行，販賣毒品罪又係重罪，設若無利可圖
    ，衡情一般持有毒品之人當無輕易將所持有之海洛因轉讓他
    人而甘冒於再次向他人購買時，而有被查獲移送法辦危險之
    理。且海洛因又係價高量少之毒品，被告乙○○或單獨或與
    被告戊○○共同為事實欄二之販賣毒品海洛因犯行，稽之彼
    等販賣之次數非少，足認被告乙○○單獨，或與戊○○共同
    販賣毒品海洛因，顯有營利之意圖，亦可認定。
  (四)綜上所述，被告乙○○、戊○○二人上開所辯，均係事後卸
    責之詞，本件事証明確，被告乙○○、戊○○二人犯行，均
    堪以認定。
三、論罪科刑方面：
  (一)新舊法比較部分：
    按行為後法律雖有修正，但其內容僅係形式上做文字之修正
    ，或僅係將法理明文化，或僅係易動法條項次時，因未涉及
    犯罪構成要件或處罰內容之變更，自非屬法律之變更，而無
    依刑法第2條第1項之規定予以比較新舊法之必要，惟修正後
    之內容如客觀上已涉及犯罪構成要件或處罰內容等實質上變
    更時，即屬法律之變更，而應依刑法第2條第1項之規定比較
    新舊法。至比較結果，如修正後之內容，依行為人所犯個案
    具體主觀上比較結果，認並無有利之情形時，依刑法第2條
    第1項前段之規定，即應適用舊法即行為時法，如有利於行
    為人時，則應依刑法第2條第1項後段之規定，適用新法即裁
    判時法，足見應否適用刑法第2條第1項之規定比較新舊法，
    應取決於修正後法條之實質內容，於客觀上是否已有變更為
    依據，而非取決於是否有利於行為人，至於究竟應適用行為
    時法或裁判時法，始應就行為人所犯個案做具體主觀上之比
    較以判斷新法是否有利於行為人，如新法有利於行為人，則
    應適用新法即裁判時法，如新法並無有利於行為人之情形時
    ，則應適用舊法即行為時法。查刑法第28條、第47條、第33
    條第5款、第56條、第64條第2項、第65條第2項等條文業於
    94 年2月2日修正公布，其中：第28條已由原先之「2人以
    上共同實施犯罪之行為者，皆為正犯」，修正為「2人以上
    共同實行犯罪之行為者，皆為正犯」，足見修正後刑法第28
    條之規定，已將陰謀共同正犯及預備共同正犯，排除在共同
    正犯之範疇之外。第47條由原先之「受有期徒刑之執行完
    畢，或受無期徒刑或有期徒刑一部之執行而赦免後，5年以
    內再犯有期徒刑以上之罪者，為累犯，加重本刑至2分之1」
    ，修正為「受徒刑之執行完畢，或一部之執行而赦免後，5
    年以內故意再犯有期徒刑以上之罪者，為累犯，加重本刑至
    2 分之1。」、「第98條第2項關於因強制工作而免其刑之執
    行者，於受強制工作處分之執行完畢或一部之執行而免除後
    ，5年以內故意再犯有期徒刑以上之罪者，以累犯論」，足
    見修正後累犯之認定，僅以故意再犯者為限，至於過失再犯
    者則排除在外；第33條第5款由原先之「罰金：1元以上」
    ，修正為「罰金：新臺幣1千元以上，以百元計算之」；
    第56條連續犯之規定，於修正後即已刪除；第64條第2項
    由原先之「死刑減輕者，為無期徒刑或為15年以下12年以上
    有期徒刑」，修正為「死刑減輕者，為無期徒刑」；第65
    條第2項由原先之「無期徒刑減輕者，為7年以上有期徒刑」
    ，修正為「無期徒刑減輕者，為20年以下15年以上有期徒刑
    」；並均自被告行為後之95年7月1日施行。是依上開規定，
    被告行為後刑法第28條、第47條等條文之內容，於客觀上均
    已發生實質上之變更；另關於連續犯之規定，如依修正前第
    56 條之規定，僅論以一罪論即可，如依修正後之規定，因
    連續犯之規定業已刪除，其所犯各罪，均應分論併罰；另被
    告2 人所犯販賣第一級毒品罪，其法定刑死刑或無期徒刑部
    分，若依法減輕其刑之後之科刑範圍而言，則以修正前第64
    條第2項、第65條第2項之規定有利於被告二人；另罰金既由
    銀元1元以上，提高為新台幣1千元以上，無異提高法定刑為
    罰金時之可科處之最低刑為新台幣1千元，修正後之刑法第
    33條第5款並未有利於行為人。則綜合上情比較新舊法結果
    ，以修正前刑法第28條、第56條、第33條第5款、第47條、
    第64 條第2項、第65條第2項之規定有利於被告二人，依95
    年7月1日施行之刑法第2條第1項前段之規定，自應適用行為
    時法即修正前刑法第28條、第56條、第33條第5款、第47條
    、第64 條第2項、第65條第2項之規定，均合先敘明。
  (二)核被告乙○○、戊○○2人所為，均係犯毒品危害防制條例
　　第4條第1項之販賣第一級毒品罪。被告戊○○所犯上開事實
    欄二之(七)所示之被告乙○○販賣第一級毒品之犯行，被告戊○○雖僅參與販賣毒品構成要件以外之行為，惟其係基於為
    賺取海洛因供己施用之利益而參與該行為，自足認係以共同
    販賣第一級毒品之犯意，而參與販賣第一級毒品海洛因構成
    要件以外之行為，應與被告乙○○成立共同正犯，而非僅幫
    助犯。被告乙○○就上開犯罪事實二(一)至(六)之犯行、被告乙○○與被告戊○○二人就上開犯罪事實二(七)之犯行，彼等持
    有海洛因之低度行為，應分別為販賣之高度行為所吸收，均
    不另論罪。被告乙○○、戊○○先後多次販賣犯行，均各時
    間緊接，犯罪構成要件相同，顯係基於一個概括犯意反覆為
    之，應各依修正前刑法第56條之規定，依連續犯之規定各論
    以一罪，除法定刑死刑、無期徒刑部分不得加重外，其餘加
    重其刑。又被告乙○○前因犯公共危險罪，經原審以92年度
    新交簡字第298號判處有期徒刑6月確定；又因違反毒品危害
    防制條例、偽證案件，經原審分別以92年度訴字第906號、
    93年度訴字第261號判處有期徒刑10月及5月確定，嗣經定執
    行刑為有期徒刑1年2月，前後二案接續執行，於94年7月6日
    縮刑期滿執行完畢。被告戊○○曾於93年間因違反毒品危害
    防制條例案件，經原審判處有期徒刑1年，於94年9月9日執
    行完畢，此有臺灣高等法院被告前案紀錄表在卷足憑，彼等
    受有期徒刑之執行完畢後，5年以內再犯本件有期徒刑以上
    之罪者，均為累犯，除法定刑死刑、無期徒刑部分不得加重
    外，其餘遞加重其刑。再被告乙○○雖有販賣多次毒品海洛
    因與吳志宏、戊○○、鄭富民、綽號「小玉」、黃文俊施用
    等事實，但除販賣與証人甲○○部分外，其餘每次販賣之毒
    品數量非多，與坊間大盤販賣整批大量毒品者有別；另被告
    戊○○係為賺取海洛因供己施用之利益，以解其毒癮，而僅
    參與事實欄二之(七)所示10次販賣犯行，且每次僅從中獲取一
    小包海洛因，或取得施用一次數量之海洛因，被告戊○○所
    為與追求高額利潤價差之販毒者有別，而販賣毒品海洛因之
    法定刑為死刑或無期徒刑，衡情若處以法定最低刑，依社會
    一般觀念不無情輕法重之虞，是被告乙○○、戊○○二人犯
    罪情狀尚堪憫恕，爰依新修正刑法第59條規定減輕其刑。再
    被告乙○○所犯如事實欄二之(六)所示之犯行，雖未經公訴人
    起訴，惟查該部份犯行與其起訴部份，有連續犯之裁判上一
    罪關係，為起訴效力所及，本院自得併予審理，附此敘明。
四、原審就被告乙○○、戊○○二人予以論罪科刑，固非無見。
    但查：(一)刑法第33條第5款、第64條第2款規定已修正施行，
    原審就此部分未予比較適用，顯有未當。(二)被告乙○○雖有
    事實欄二(六)所示之犯行，但稽之原審準備程序及審判筆錄所
    載，均未告知被告涉犯此部分犯行之事實，於審判中亦未予
    以被告乙○○就此部分犯罪事實答辯之機會，且原判決據以
    認定被告乙○○此部分犯罪之証人甲○○、丙○○之偵訊筆
    錄，亦未於審判期日提示與被告乙○○，令其得為適當之辯
    解，就此部分之審理程序，亦與法有違；(三)扣案之夾鏈袋一
    大包、分裝袋一大包均屬新品，業據本院勘驗在卷（見本院
    卷第142頁），均係預備供被告乙○○販賣毒品海洛因之用
    ，應依刑法第38條第1項第2款規定諭知沒收；另扣案之分裝
    匙3支，除供被告乙○○施用毒品之用外，且又供本件販賣
    毒品之用，亦據被告乙○○供明在卷（見本院卷第141頁）
    ，乃原審認扣案之夾鏈袋、分裝袋各一大包均係供販賣毒品
    海洛因之用，並依毒品危害防制條例第19條第1項規定諭知
    沒收；另就扣案之分裝匙3支未諭知沒收，亦有未當。被告
    乙○○、戊○○上訴否認部分犯罪，並以上開情詞指摘原判
    決不當，固無理由，但原判決既有上開可議之處，即屬無可
    維持，應由本院予以撤銷改判。爰審酌被告二人均有上述前
    科，素行非佳，竟仍不知悔改，復再犯販賣第一級毒品犯行
    ，散佈毒害營利，且被告乙○○為賺取販毒高額利潤，前後
    販賣次數達36次之多，被告戊○○僅係為賺取微量海洛因供
    己施用之利益，而參與其中10次犯行，且僅係參與載運被告
    乙○○至交易現場之販毒構成要件以外行為，彼等犯罪情節
    之輕重不同，及被告乙○○、戊○○於本院審理中坦承部分
    犯行之態度等一切情狀，分別量處如主文第2、3項所示之徒
    刑，以示懲儆。
五、扣案之海洛因拾陸包（驗餘淨重合計貳拾柒點陸貳公克），
    係查獲之第一級毒品，應依毒品危害防制條例第十八條第一
    項宣告沒收銷燬之。扣案之海洛因之外包裝袋拾陸只，係供
    販賣毒品海洛因包裝海洛因防潮、易於攜帶之用，黑色手提
    包一只、行動電話參支，電子磅秤壹台、研磨器壹組、分裝
    匙參支，均為被告乙○○所有，供其與被告戊○○共同販賣
    第一級毒品犯罪所用之物，業據被告乙○○供明在卷，均應
    依毒品危害防制條例第19條第1項宣告沒收。另扣案之夾鏈
    袋、分裝袋各一大包，均屬新品，業如上述，顯係被告乙○○所有，供被告乙○○預備犯販賣毒品海洛因罪所用之物，
    應依刑法第38條第1項第2款規定沒收之；又被告乙○○與戊○○共同販賣毒品海洛因所得1萬2千元（未扣案），應依毒
    品危害防制條例第19條第1項規定連帶沒收，如全部或一部
    不能沒收時，以其財產抵償之。另被告乙○○單獨販賣毒品
    海洛因所得合計4萬4千5百元（未扣案），亦應依上開規定
    沒收之，如全部或一部不能沒收時，以其財產抵償之。至扣
    案之其餘現金新台幣9萬8千元等物，被告乙○○雖承認為其
    所有，但否認係犯罪所得或供犯罪所用之物，本院復查無其
    他積極證據足以證明，爰不為沒收之諭知；另其餘之扣押物
    （詳警卷第4頁、第5頁），或與本件販賣毒品無關，或係供
    被告乙○○施用毒品之用，均不併予宣告沒收，併此敘明。
乙、不另為無罪諭知部份：
一、公訴意旨另以：
(一)、被告乙○○另自94年8月起至95年2月止，於台南縣永康市○○○路166號一樓樓梯口處或地下停車場等處，每次以新台
    幣（下同）一千元或二千元之價格，販賣一或二小包（重量
    不詳）之毒品海洛因給吳志宏，總計約一百多次（按扣除前
    開八次）。
(二)、被告乙○○另於94年9月，在台南縣永康市○○○路166號大
    樓內，以二千元或三千元之價格，販賣數小包（重量不詳）
    之毒品海洛因給楊文清，共三至四次。
(三)、被告乙○○另自94年10月起至95年3月初止，於台南縣永康
    市○○路與中華路交岔路口等處，每次以一千元或二千元之
    價格，販賣一或二小包（重量不詳）之毒品海洛因給何家誠
    ，總計約十次。
(四)、被告乙○○另自94年10月起至95年3月初止，另於台南縣永
    康市○○○路166號1樓樓梯口處或同縣市鹽行家樂福量販店
    前等處，每次以一千元或二千元之價格，販賣一或二小包（
    每包約0.25公克重）之毒品海洛因給黃文俊，近一百多次（
    按扣除前開13次）。
(五)、被告乙○○另於95年1月間，在台南市○○路東帝士大樓前
    ，每次以一千元或二千元之價格，販賣重量不詳之毒品海洛
    因給陳一郎，共二次。
(六)、被告乙○○另自95年1月起至同年3月間止，在台南縣永康市
    ○○○路166號一樓大門等處，每次以一千元或二千元之價
    格，販賣一或二小包（重量不詳）之毒品海洛因給鄭富民（
    按扣除前開3次），總計約數十次，所得約十餘萬元。
(七)、被告乙○○於95年2月，在台南縣永康市○○○路166號一樓
    等處，每次以一千元或二千元之價格，販賣一或二小包（重
    量不詳）之毒品海洛因給戊○○，總計約十次。
(八)、被告戊○○尚另自95年2月起，受僱於乙○○，以其所有之
    車牌號碼VP－4737號或所承租之4093－FF號等自用小客車搭
    載乙○○前往約定地點，販賣與何家誠、吳志宏、鄭富民等
    人。
二、公訴人認被告二人上另涉有上開犯行，無非以證人吳志宏、
    楊文清、何家誠、陳一郎、鄭富民、黃文俊、戊○○等人於
    偵查中經具結之證詞為其論據。惟訊據被告二人於本院審理
    中均矢口否認尚有此部份犯行；且上開證人吳志宏等人雖於
    偵查中分別結證渠等有於上開期間內，以上開價格向被告乙○○購買上開次數、數量之毒品；惟查：
  (一)證人楊文清於原審審理中已証稱：伊不認識被告乙○○（按
    本院命當庭指認），伊從頭到尾皆未見過他，伊在警局、偵
    訊中指認的不是他，伊未曾跟乙○○買過毒品，伊是透過葉
    玉玲買的，對方是誰伊不知道，伊錢交給葉玉玲，毒品亦係
    葉玉玲交給伊；伊不知葉玉玲係向何人購得，葉玉玲未告知
    伊係向何人買毒品，伊印象中有聽過葉玉玲說過西瓜這個名
    字，但不是很確定等語在卷（見原審卷第128、130、131、1
    33、134頁）。證人陳一郎於原審審理中亦具結証稱：伊沒
    看過乙○○，伊是拜託松仔去買毒品的，伊將錢交給松仔，
    松仔交毒品給伊，伊未親眼看過松仔向何人買毒品，伊在檢
    察官面前指認係向被告乙○○購買，係說謊作偽證；伊是聽
    松仔說是向西瓜購買的等語在卷（見原審卷第136、137、14
    0、141頁）。足見證人楊文清、陳一郎在偵查中證述向被告
    乙○○購買海洛因乙情，分係本於中間人葉玉玲、松仔轉述
    之傳聞證據，自不足採為不利被告乙○○之認定。
  (二)另證人黃文俊於原審審理中証稱：「伊以前在偵查中說從九
    十四年十月起到九十五年三月初向被告乙○○購買近百次，
    是因為警察說有買就有買，說多一點沒關係，確實次數是以
    今日說的才對」等語。足見證人黃文俊於偵查中證述其於上
    開期間尚另向被告乙○○購買近百次乙節，係出於浮誇之詞
    ，自亦不足採為不利被告乙○○之認定。
  (三)證人何家誠於原審審理中証稱：伊是透過綽號「小玉」者購
    買海洛因十幾次，伊未親眼目睹過程，伊無法確定「小玉」
    是否都是向西瓜購買；伊錢交予「小玉」，「小玉」將毒品
    交予伊等語；小玉並未說每次都是向西瓜買，有時說是向西
    瓜買，有時說是向別人買，祇有其中四次說是向西瓜買（按
    指上開有罪部份）等語在卷（見原審卷第231、232、233、2
    34頁），足見證人何家誠於偵查中證述伊自94年10月起至95
    年3月初止尚另向被告乙○○購買海洛因約十次乙節，係出
    於主觀推測之詞，自亦不足採為不利被告乙○○之認定。
  (四)又證人吳志宏於原審審理中証稱：伊在偵訊說向乙○○買了
    上百次，是因伊與乙○○有言語上的衝突，一方面也是伊聽
    錯問題，伊所說購買次數及時間，應以今日所言為正確，偵
    查中所說購買次數不實在（見原審卷第237、238頁）。證人
    鄭富民於原審審理中証稱：伊記得清楚的只有二、三次（按
    指上開有罪部份），交易次數，應以今日所言為正確，原因
    是伊沒辦法把交易過的每一次都交代清楚等語在卷（見原審
    卷第240、241頁）。足見證人吳志宏於偵查中證述伊自94年
    8月起至95年2月止另向被告乙○○購買海洛因約一百多次（
    扣除前開八次），及證人鄭富民於偵查中證述伊另自95年1
    月起至同年3月間止另向被告乙○○購買海洛因數十次，均
    顯有瑕疵可指，自亦不足採為不利被告乙○○之認定。
  (五)又證人戊○○於原審審理中証稱：伊從九十五年二月底到被
    抓到為止，總共向乙○○買了五次海洛因，伊在檢察官那邊
    說十幾次，是因為伊有好幾次在車上跟乙○○買，他說不用
    收錢（按指前開有罪部份中伊載運乙○○販毒所獲乙○○提
    供毒品予伊之代價）等語在卷（見原審卷第247、248頁），
    亦為被告乙○○於審理中所不否認。足見證人戊○○於偵查
    中證述伊另於95年2月向乙○○購買海洛因十次，係將乙○○無償提供海洛因予伊部分，亦計算在內，自亦不足採為被
    告乙○○另有上開販賣犯行之不利證據。
  (六)再查，證人何家誠、吳志宏、鄭富民於偵審中均未指認被告
    戊○○尚另自95年2月起，受僱於乙○○，以其所有之車牌
    號碼VP－4737號或所承租之4093－FF號等自用小客車搭載乙○○前往約定地點，販賣海洛因予伊等，故此部份尚乏證據
    足資佐證，自難僅依被告戊○○於偵查中之自白，而為被告
    乙○○此部分有罪之認定。
  (七)綜上所述，本院依公訴意旨所提出之証據資料，均不足為被
    告乙○○、戊○○有罪之積極證明，亦無從說服本院以形成
    被告二人此部分有罪之心證；此外，復查無其他積極証據足
    証被告二人有公訴意旨所指此部分之犯行，基於無罪推定之
    原則，自應認不能証明被告二人此部分之犯罪；惟公訴意旨
    認被告二人此部份犯行，與上開有罪部份，有連續犯之裁判
    上一罪之關係，爰不另為無罪之諭知，併此敘明。
據上論結，應依刑事訴訟法第369條第1項前段、第364條、第299
條第1項前段、毒品危害防制條例第4條第1項、第18條第1項前段
、第19條第1項，現行刑法第11條前段、第2條第1項前段、第59
條、第38條第1項第2款，95年7月1日施行前之刑法第28條、第56
條、第47條，判決如主文。
本案經檢察官張太龍到庭執行職務。
中　　華　　民　　國　　96　　年　　1 　　月　　17　　日
                  刑事第四庭    審判長法　官　吳志誠
                                      法　官　羅心芳
                                      法　官　陳珍如
以上正本證明與原本無異。
如不服本判決，應於收受本判決後十日內向本院提出上訴書狀。
其未敘述上訴理由者並得於提起上訴後十日內向本院補提理由書
狀（均須按他造當事人之人數附繕本）「切勿逕送上級法院」。
　　　　　　　　　　　　　　　　　　　書記官　岑　玢
中　　華　　民　　國　　96　　年　　1 　　月　　17　　日
附錄法條：毒品危害防制條例第4條
毒品危害防制條例第4條
製造、運輸、販賣第一級毒品者，處死刑或無期徒刑；處無期徒
刑者，得併科新臺幣1千萬元以下罰金。
製造、運輸、販賣第二級毒品者，處無期徒刑或7年以上有期徒
刑，得併科新臺幣7百萬元以下罰金。
製造、運輸、販賣第三級毒品者，處5年以上有期徒刑，得併科
新臺幣5百萬元以下罰金。
製造、運輸、販賣第四級毒品者，處3年以上10年以下有期徒刑
，得併科新臺幣3百萬元以下罰金。
製造、運輸、販賣專供製造或施用毒品之器具者，處1年以上7
年以下有期徒刑，得併科新臺幣1百萬元以下罰金。
前五項之未遂犯罰之。
